【裁判字號】    92,易,407
【裁判日期】    921217
【裁判案由】    竊盜
【裁判全文】
臺灣雲林地方法院刑事判決                          九十二年度易字第四七號
    公  訴  人  臺灣雲林地方法院檢察署檢察官
    被      告  乙○○
右列被告因竊盜案件，經檢察官提起公訴（九十二年度偵緝字第七二號），於本院準
備程序進行中，被告就被訴事實為有罪之陳述，經本院合議庭裁定改依簡式審判程序
審理，判決如左：
    主  文
乙○○結夥三人以上，攜帶兇器竊盜，處有期徒刑陸月，如易科罰金，以參佰元折算
壹日；剪刀壹把沒收。
    事  實
一、乙○○於民國九十一年十二月九日，因妨害兵役治罪條例案件，經本院以九十一
    年度簡上字第二七號判處有期徒刑六月，褫奪公權一年，緩刑三年確定（未構成
    累犯）。又因欠錢花用，復意圖為自己不法之所有，於九十一年五月一日凌晨一
    時十分許，夥同不詳姓名年籍之成年男子二人，並攜帶客觀上對於人身安全具有
    危險性，可供作兇器使用之剪刀一把（未扣案），由其中之某成年男子一名（起
    訴書誤寫為乙○○）駕駛乙○○之父親丙○○所有之車牌號碼ＳＭ－○○六六號
    自用小客車，搭載乙○○及另一名成年男子，共同前往雲林縣斗六市○○里○○
    ○○路五號利勤實業股份有限公司（下稱利勤公司）之工廠外，推由其中某成年
    男子一名持該剪刀下車，以該剪刀竊取利勤公司所有之監視器鏡頭二組，於得手
    後，旋為利勤公司警衛邱薪益等人所發現，乙○○等人乃趁隙逃逸，經邱薪益等
    人於圍捕過程中記下車牌號碼，始循線查獲。
二、案經雲林縣警察局斗六分局報請臺灣雲林地方法院檢察署檢察官偵查起訴。
    理  由
一、右述犯罪事實，已據被告乙○○於本院訊問時坦白承認，核與被害人利勤公司之
    員工邱薪益及劉文武於警訊中指訴之被竊取監視器鏡頭之情節大致相符，並有車
    籍作業系統－查詢認可資料在卷可參，足認被告之自白與事實相符，可予採信。
二、又被告之父親丙○○雖於本院審理時，提出國軍台中總醫院附設民眾診療服處之
    診斷證明書一紙，稱被告之精神有異常現象，惟該診斷證明書係記載「症狀：自
    言自語、思考障礙、行為異常、社會功能障礙。診斷：疑似精神分裂症。治療經
    過及處置意見：曾於九十一年十月十五日至本院就診壹次，宜接受進一步精神鑑
    定」，其結論為「疑似精神分裂症」、「宜接受進一步精神鑑定」參考價值不高
    ；且被告於前案妨害兵役治罪條例案件審理時，經本院承審法官囑託行政院衛生
    署雲林醫院對被告進行精神鑑定結果，亦認被告並無明顯之精神異常現象，亦有
    本院九十一年度簡上字第二七號刑事判決書一份附卷可稽；復參酌被告於本院審
    理時對於法官之訊問，均能理解其義，對答如流，並無異常，神色亦自然，是本
    院認被告之精神並無異常，被告之父丙○○為被告所為之辯解，尚非可採。
三、本件被告與另二名不詳姓名之成年男子，共同竊取被害人利勤公司之監視器鏡頭
    係以剪刀為工具，而該剪刀雖未據扣案，然其握把為塑膠製、刀刃為鐵製，長約
    二十公分，業經被告於本院審理時供述明確，該剪刀於客觀上足以對人之身體、
    安全產生危險，可供作兇器使用。故核被告所為，係犯刑法第三百二十一條第一
    項第四款、第三款之結夥三人以上攜帶兇器竊盜罪。起訴檢察官雖認被告所為係
    犯刑法第三百二十條第一項之竊盜罪，惟公訴檢察官於起訴之同一社會事實情況
    下，已當庭變更起訴法條為刑法第三百二十一條第一項第三款、第四款之結夥三
    人以上攜帶兇器竊盜罪，本院自毋庸再諭知變更起訴法條，附予敘明。被告與另
    二名不詳之成年男子間，就上開竊盜犯行，有犯意聯絡及行為分擔，均為共同正
    犯。爰審酌被告於少年時期曾有竊盜非行，成年後並有妨害兵役治罪條例之前科
    ，素行非佳，於本案又夥同共犯前往竊取他人之監視鏡頭，其犯罪之動機、目的
    、手段，及其竊取之財物價值並非重大，犯後又未能依傳喚時間到案，致須囑警
    拘提、通緝到案，惟念被告僅國中畢業，教育程度不高，犯後於本院審理時尚能
    坦承犯行，被告之父亦與被害人利勤公司達成民事和解等一切情狀，量處如主文
    所示之刑，並諭知易科罰金之折算標準，以資懲儆。
四、又本件被告與另二名不詳姓名之成年男子，共同竊取被害人監視器鏡頭之剪刀一
    把，係供被告等人犯罪所用之物，雖未扣案，然現留存於被告住處，且為其中一
    名男子所有，已經被告於本院審理時供述在卷，應依刑法第三十八條第一項第二
    款規定宣告沒收。
據上論斷，應依刑事訴訟法第二百九十九條第一項前段，刑法第二十八條、第三百二
十一條第一項第三款、第四款、第四十一條第一項前段、第三十八條第一項第二款，
罰金罰鍰提高標準條例第一條前段、第二條，判決如主文。
本案經檢察官甲○○到庭執行職務。
中      華      民      國      九十二      年    十二    月    十七    日
                                        臺灣雲林地方法院刑事第三庭
                                            法  官  廖  國  勝
右正本證明與原本無異。
如不服本判決，應於判決送達後十日內，向本院提出上訴狀。（須附繕本）
                                            書記官  林  汎  柏
中      華      民      國    九十二      年    十二    月    十七    日
中華民國刑法第三百二十一條
 (加重竊盜罪)
犯竊盜罪而有左列情形之一者，處六月以上五年以下有期徒刑：
一  於夜間侵入住宅或有人居住之建築物、船艦，或隱匿其內而犯之者。
二  毀越門扇、牆垣或其他安全設備而犯之者。
三  攜帶兇器而犯之者。
四  結夥三人以上而犯之者。
五  乘火災、水災或其他災害之際而犯之者。
六  在車站或埠頭而犯之者。
前項之未遂罰之。


司法院資訊處製作；財團法人民間司法改革基金會備份。
